臺灣高等法院臺中分院刑事裁定
111年度聲字第2372號
聲  請  人  
即  被  告  GALANG NELSA AQUINO(中文名：奈莎)  菲律賓籍

                   
                 
                 
選任辯護人  巫念衡律師
            李秉哲律師
上列聲請人即被告因違反銀行法等案件(本院111年度金上訴字第
2719、2720號)，聲請發還扣押物，本院裁定如下：
    主  文
聲請駁回。 
    理  由
一、聲請意旨略以：聲請人即被告GALANG NELSA AQUINO(中文名
　　：奈莎，下稱聲請人）因違反銀行法等案件，經內政部警政
    署刑事警察局於民國109年8月4日8時10分持臺灣臺中地方法
    院核發109年聲搜字第1183號搜索票，於臺中市○○區○○巷0弄
    0號執行搜索，並扣押聲請人所有之KATE AMBER交易存根影
    本1批、AGENT ZHEL交易存根影本1批、TORTUGA JEVY 
　　AREDIDON(喬比)交易存根影本1批、GLEN DA交易存根影本1
    批、菲律賓銀行帳戶提領存款影本1批、MAE WIL CAMBA交易
    存根影本1批、藍色筆記本3本、EEC匯兌存根正本1批、棕色
    筆記本1本(即臺灣臺中地方法院109年度金訴字第436、532
    號判決附表一編號4至12扣案物，下稱系爭扣案物)，業經臺
    灣臺中地方法院109年度金訴字第436、532號判決(下稱原審
    判決)不予宣告沒收在案。承聲請人111年10月20日刑事上訴
    理由狀所述，聲請人之犯罪所得是否為原審判決認定之新臺
    幣(下同)4575萬828元尚有疑問。查系爭扣案物記載之內容
    ，應包含聲請人匯回菲律賓之金額，而該金額與聲請人犯罪
    所得之計算有關，為使聲請人能夠彙整其匯回菲律賓之金額
    以正確認定犯罪所得，系爭扣案物容有發還聲請人之必要，
    為此聲請將系爭扣案物發還聲請人等語。
二、按可為證據或得沒收之物，得扣押之，刑事訴訟法第133條
    第1項定有明文；又扣押物未經諭知沒收者，應即發還，但
    上訴期間內或上訴中遇有必要情形，得繼續扣押之，同法第
    317條亦規定甚明。所謂扣押物無留存之必要者，乃指非得
    沒收之物，且又無留作證據之必要者，始得依上開規定發還
    ；倘扣押物尚有留存之必要者，即得不予發還。另扣押物有
    無留存之必要，並不以係得沒收之物為限。至已扣押之物是
    否有繼續扣押之必要或應予發還，事實審法院得本於職權依
    審判之需要及訴訟之程度，妥適裁量(最高法院111年度台抗
    字第322號裁定意旨)。
三、經查：聲請人因違反銀行法等案件，經原審判決判處有期徒
    刑5年8月，並就犯罪所得4575萬828元及扣案如原審判決附
    表一編號1、2所示手機各1支宣告沒收，且敘明系爭扣案物
    不予宣告沒收之理由。聲請人不服原審判決提起上訴，現由
    本院以111年度金上訴字第2719、2720號(下稱本案)審理中
    。本院審酌系爭扣案物雖未經原審判決宣告沒收，然聲請人
    上訴理由既主張其犯罪所得是否為原審判決認定之金額尚有
    疑問，本件聲請意旨並指稱系爭扣案物記載之內容應包含聲
    請人匯回菲律賓之金額，而該金額與聲請人犯罪所得之計算
    有關等語，經核顯與本案犯罪所得沒收部分，具有相當程度
    之關連性，本院認為實難排除系爭扣案物作為本案證據之可
    能。本案甫於111年11月15日繫屬本院，尚待進行準備程序
    及審判程序，為日後審理需要，系爭扣案物有繼續扣押留存
    之必要，不宜先行裁定發還。從而，聲請人聲請發還系爭扣
    押物，為無理由，應予駁回。
四、據上論斷，應依刑事訴訟法第220條，裁定如主文。 
中　　華　　民　　國　　111 　年　　11　　月　　28　　日
                  刑事第八庭  審判長法  官  張靜琪
                                    法  官  簡婉倫
                                    法　官  黃小琴
以上正本證明與原本無異。
如不服本裁定，應於收受送達後5日內向本院提出抗告書狀(須附
繕本)。因疫情而遲誤不變期間，得向法院聲請回復原狀。

                                    書記官  李宜珊

中　　華　　民　　國　　111 　年　　11　　月　　28　　日